【裁判字號】    97,訴,1187
【裁判日期】    971231
【裁判案由】    違反毒品危害防制條例
【裁判全文】
臺灣屏東地方法院刑事判決              97年度訴字第1187號
公  訴  人  臺灣屏東地方法院檢察署檢察官
被      告  甲○○
上列被告因違反毒品危害防制條例案件，經檢察官提起公訴（97
年度毒偵字第1364號），被告於準備程序中就被訴事實為有罪之
陳述，本院合議庭裁定改依簡式審判程序審理，判決如下：
    主  文
甲○○施用第一級毒品，累犯，處有期徒刑柒月；又施用第二級
毒品，累犯，處有期徒刑月。應執行有期徒刑捌月。
    事  實
一、甲○○前於民國93年間因施用毒品案件，經法院裁定送觀察
    、勒戒後，認無繼續施用毒品之傾向，於93年4 月15日釋放
    出所，並由臺灣臺南地方法院檢察署檢察官於同日以93年度
    毒偵字第521 號為不起訴處分確定。又因施用毒品案件，經
    臺灣臺南地方法院以94年度訴字第414 號判處有期徒刑1 年
    2 月確定；再於95年間因施用毒品及竊盜案件，經該院分別
    以94年度訴字第1326號、94年易字第942 號判處有期徒刑10
    月、7 月，應執行有期徒刑1 年4 月確定，嗣經減刑及接續
    執行，於96年8 月10日縮短刑期假釋出監，96年11月27日縮
    刑期滿假釋未經撤銷，視為執行完畢。詎其仍不知悔改，未
    能戒除毒癮，於觀察、勒戒執行完畢釋放後5 年內，復基於
    施用第一級毒品海洛因之犯意，於97年6 月25日21時許，在
    屏東縣枋寮鄉枋寮國小內廁所，以將海洛因摻入香煙內以火
    點燃後吸食之方式，施用海洛因1 次；另基於施用第二級毒
    品甲基安非他命之犯意，於同日某時，在枋寮國小內，將甲
    基安非他命置於吸食器內燒烤後，再以口鼻吸食之方式，施
    用甲基安非他命1 次。嗣於97年6 月26日20時10分許，甲○
    ○前往柯進貴（另案偵辦）住處購買毒品時，為警查獲，經
    其同意採尿送驗呈嗎啡及甲基安非他命陽性反應，始悉上情
    。
二、案經屏東縣政府警察局報請臺灣屏東地方法院檢察署檢察官
    偵查起訴。
    理  由
一、本件被告甲○○所犯係死刑、無期徒刑、最輕本刑為3 年以
    上有期徒刑以外之罪，其於本院準備程序中就被訴事實為有
    罪之陳述，經法官告知被告簡式審判程序之旨，並聽取公訴
    人、被告之意見後，由本院合議庭依刑事訴訟法第273 條之
    1 第1 項規定，裁定由受命法官獨任進行簡式審判程序，先
    予敘明。
二、上開事實，業據被告於本院審理時坦承不諱，且被告為警查
    獲時採尿送驗結果呈嗎啡（即海洛因水解後之反應）及甲基
    安非他命之陽性反應，有台灣檢驗科技股份有限公司97年7
    月14日KＺ000000000000號檢驗報告1 紙在卷可證，上述鑑驗
    結果，係檢驗機關本於專業知識及以精密儀器或科學檢驗方
    法所得之結論，自可憑信，被告確有於上開時地施用毒品之
    事實，已無疑義。被告前於93年間因施用毒品案件，經法院
    裁定送觀察、勒戒後，認無繼續施用毒品之傾向，於93年4
    月15日釋放出所，並由臺灣臺南地方法院檢察署檢察官於同
    日以93年度毒偵字第521 號為不起訴處分確定一情，有臺灣
    屏東地方法院檢察署刑案資料查註紀錄表、全國施用毒品案
    件紀錄表及臺灣高等法院被告全國前案紀錄表各1 份在卷可
    參。是被告於觀察、勒戒執行完畢釋放後，5 年內已再犯本
    件施用毒品案件，檢察官自應依法追訴。從而，
    本件事證明確，被告犯行洵堪認定。
三、查海洛因及甲基安非他命分屬毒品危害防制條例第2 條第2
    項第1 款、第2 款所稱之第一級、第二級毒品，均不得持有
    、施用，被告竟持以施用，核其所為，係犯同條例第10條第
    1 項之施用第一級毒品罪及同條第2 項之施用第二級毒品罪
    。其施用前持有海洛因及甲基安非他命之低度行為，應為施
    用之高度行為所吸收，均不另論罪。又被告因施用毒品案件
    ，經臺灣臺南地方法院以94年度訴字第414 號判處有期徒刑
    1 年2 月確定；再於95年間因施用毒品及竊盜案件，經臺灣
    臺南地方法院分別以94年度訴字第1326號、94年易字第942
    號判處有期徒刑10月、7 月確定，應執行有期徒刑1 年4 月
    確定，嗣經減刑及接續執行，於96年8 月10日縮短刑期假釋
    出監，96年11月27日縮刑期滿假釋未經撤銷，視為執行完畢
    等節，有臺灣屏東地方法院檢察署刑案資料查註紀錄表及臺
    灣高等法院被告全國前案紀錄表各1 份在卷可按，其受徒刑
    之執行完畢，5 年以內故意再犯有期徒刑以上之上述2 罪，
    皆為累犯，依法均應加重其刑。其所犯上開2 罪，犯意各別
    ，行為互異，應予分別論罪，合併處罰。爰審酌被告素行非
    佳，經觀察、勒戒後，仍未能戒除毒癮，顯見其無戒毒悔改
    之意，惟念其施用毒品乃自戕行為，及其犯罪後坦承犯行，
    態度良好，兼衡被告國中畢業，甫於97年10月27日生產，子
    女甚為年幼等一切情狀，分別量處如主文所示之刑，並定其
    應執行之刑。
據上論斷，應依刑事訴訟法第273 條之1 第1 項、第299 條第1
項前段，毒品危害防制條例第10條第1 項、第2 項，刑法第11條
前段、第47條第1 項、第51條第5 款，判決如主文。
本案經檢察官簡志祥到庭執行職務。
中    華    民    國    97    年    12    月    31    日
                  刑事第二庭  法  官   翁世容
上正本證明與原本無異。
如不服本判決應於收受本判決送達後10日內向本院提出上訴書狀
，其未敘述上訴理由者，並得於提起上訴後10日內向本院補提理
由書狀（均須按他造當事人之人數附繕本）「切勿逕送上級法院
」
中    華    民    國    97    年    12    月    31    日
                              書記官   賀燕花
附錄本案論罪科刑法條全文
毒品危害防制條例第10條：
施用第一級毒品者，處6月以上5年以下有期徒刑。
施用第二級毒品者，處3年以下有期徒刑。


司法院資訊處製作；財團法人民間司法改革基金會備份。
